ACORDAO-COMPLETO-2494173

ACÓRDÃO DE RELAÇÃO

ACÓRDÃO DE RELAÇÃO 1840/2021 ATA 29/2021 - PLENÁRIO

Acórdão 1840/2021-TCU-Plenário
Trata-se de representação com pedido de medida cautelar em face do Pregão Eletrônico para Registro de Preços 2/2020, promovido pelo Instituto Federal de Educação, Ciência e Tecnologia Farroupilha, Campus Santo Ângelo (IFFar) para contratação de pessoa jurídica especializada na prestação de serviços de tradutor/intérprete de libras.
Restou evidenciado que os itens 9.4.4.2.3 e 9.4.4.2.4 do edital apresentaram redação que poderia acarretar interpretações diferentes entre os licitantes, bem como não se identificou análise do IFFar quanto à relação da atividade preponderante da empresa vencedora com a CCT apresentada.
Considerando que não houve impugnação ao edital ou solicitação de esclarecimentos em relação aos itens citados, e que a empresa vencedora trouxe aos autos informações que ratificaram a correção da referida CCT, não se vislumbra dano ao erário devido às impropriedades relatadas, motivo pelo qual é suficiente que sejam objeto de ciência ao IFFAR, com vistas a evitar recorrência em licitações vindouras.
Os ministros do Tribunal de Contas da União, reunidos em sessão do Plenário, ACORDAM, por unanimidade, com fundamento no artigo 113, § 1º, da Lei 8.666/93 e no artigo 43 da Lei 8.443/92, c/c os artigos 1º, inciso XXIV; 17, inciso IV; 143, inciso V, alínea "a"; 169, inciso III; 234, 235 e 237, inciso VII; e 276, § 6º, todos do Regimento Interno; e artigo 103, § 1º da Resolução TCU 259/2014, de acordo com os pareceres emitidos nos autos, em: 
conhecer da presente representação, para, no mérito, considerá-la parcialmente procedente;
indeferir o pedido de medida cautelar, ante a inexistência dos requisitos necessários à sua concessão;
encaminhar cópia do presente Acórdão à Instituto Federal de Educação, Ciência e Tecnologia Farroupilha, Campus Santo Ângelo (IFFar) , à empresa Pedro Reginaldo de Albernaz Faria e Fagundes Ltda. e à representante, informando-lhes que o conteúdo desta deliberação poderá ser consultado, também, no endereço www.tcu.gov.br/acordaos; e
determinar o arquivamento dos autos.
1. Processo TC-Processo 005.461/2021-9 (REPRESENTAÇÃO) 
	1.1. Interessados: Pedro Reginaldo de Albernaz Faria e Fagundes Ltda (10.439.655/0001-14) ; Sindicato Nacional dos Tradutores (29.418.407/0001-15) 
	1.2. Órgão/Entidade: Instituto Federal de Educação, Ciência e Tecnologia Farroupilha
	1.3. Relator: Ministro Aroldo Cedraz
	1.3.1. Ministro que alegou impedimento na sessão: Augusto Nardes
	1.4. Representante do Ministério Público: não atuou
	1.5. Unidade Técnica: Secretaria de Controle Externo de Aquisições Logísticas (Selog) .
	1.6. Representação legal: Mariza Nascimento Lima (42.689/OAB-RJ) e outros, representando Sindicato Nacional dos Tradutores; Pedro Reginaldo de Albernaz Faria, representando Pedro Reginaldo de Albernaz Faria e Fagundes Ltda. 
	1.7. Determinações/Recomendações/Orientações:
	1.7.1. dar ciência ao Instituto Federal de Educação, Ciência e Tecnologia Farroupilha, Campus Santo Ângelo (IFFar) , com fundamento no art. 9º, inciso I, da Resolução - TCU 315/2020, sobre as seguintes impropriedades identificadas no Pregão Eletrônico para Registro de Preços 2/2020, para que sejam adotadas medidas internas com vistas à prevenção de ocorrências semelhantes:
	1.7.1.1. conflito na redação dos itens 9.4.4.2.3 e 9.4.4.2.4 do edital, considerando a possibilidade de terem ocorrido interpretações diferentes pelos licitantes quanto aos limites para o salário base a ser adotado na planilha de preços da licitante, bem como tratamento diferenciado entre os licitantes, em afronta aos princípios da isonomia e do julgamento objetivo do certame; e
	1.7.1.2. ausência de avaliações realizadas pela entidade de forma a confirmar o vínculo da atividade preponderante da licitante vencedora com a categoria profissional representada pela Convenção Coletiva de Trabalho por ela apresentada, o que contraria a jurisprudência deste Tribunal, a exemplo do Acórdão 1097/2019-TCU-Plenário.

Pedro Reginaldo de Albernaz Faria e Fagundes Ltda (10.439.655/0001-14); Sindicato Nacional dos Tradutores (29.418.407/0001-15)

Augusto Nardes

AROLDO CEDRAZ

Não atuou

REPRESENTAÇÃO (REPR)

Secretaria de Controle Externo de Aquisições Logísticas (Selog).